

SOBRE MÍ

Hola, soy Raúl, desarrollador web con experiencia en el mundo del código, destacándome en proyectos con Angular, Laravel, React, entre otros.

Más allá de mi habilidad técnica, mi dedicación al deporte y la mentalidad proactiva influyen positivamente en mi enfoque profesional.

LENGUAJES

React	••••
Angular	$\bullet \bullet \bullet \circ$
Laravel	$\bullet \bullet \circ \circ$
Ajax	$\bullet \bullet \circ \circ$
SOL	

HABILIDADES

Liderazgo

Resolución de problemas

Trabajo en equipo

Proactivo

Compromiso

Raul Serena

Desarrollador web

ESTUDIOS

Grado superior de diseño de aplicaciones web

2022 - 2023 INS Joan XXIII

Grado superior de administración de

sistemas informáticos y redes

2021 - 2022 INS Joan XXIII

Bachillerato tecnológico

2019 - 2021 INS Francesc Macià

IDIOMAS

Castellano - Nativo

Catalán - Nativo

Inglés - B2 Level

EXPERIENCIA LABORAL

DXC Technology

Febrero 2023 - actualidad

Estoy formando parte de un equipo encargado de aplicaciones web para la Generalitat de Catalunya. Nos encargamos de diseñar y testear esta aplicación.

Lupiquinmoda

Septiembre 2022 - Diciembre 2022

Participé como desarrollador web en una tienda de ropa que necesitaba mejorar el aspecto visual y un mantenimiento de la web.

REFERENCIAS

985 12 00 00 - DXC Technology

652 20 01 37 - Lupiquinmoda

620 66 38 88 - Anaranjo

CONTACTO

640 95 00 55 raseblano3@gmail.com Carrer Lasarte número 1, Cornella de Llobregat

Anaranjo

Camarero

Junio 2022 - Agosto 2022

Trabajé como camarero en Anaranjo situado en Molins de Rei, haciendo funciones de cara al público y también detrás de la barra.

CURSOS ADICIONALES

Certificación para QA (tester)

En proceso

Building your english brain

Diciembre 2023

Curso avanzado de cyberseguridad en kali linux

Septiembre 2023 - Noviembre 2023